臺灣雲林地方法院小額民事判決
111年度六小字第214號
原      告  楊宗穎  
被      告  陳瑛偉  


訴訟代理人  曾詠峰  
上列當事人間損害賠償（交通）事件，於民國111 年9月5日言詞
辯論終結，本院判決如下：
    主  文
被告應給付原告新臺幣10,438 元，及自民國111年6月8日起至清
償日止，按年息百分之5 計算之利息。
原告其餘之訴駁回。
訴訟費用新臺幣1,000 元，其中新臺幣420 元由被告負擔，餘由
原告負擔。
本判決第一項得假執行。
    事  實  及  理  由
一、原告起訴主張：緣被告駕駛車牌號碼000-0000號自用小客車
    （下稱被告車輛）於民國110 年4 月14日15時50分許，在雲
    林縣○○市○○○路0 號即正新輪胎公司員工停車場車道上行駛
    ，適原告駕駛車牌號碼000-0000號自用小客車（下稱原告車
    輛）從左側停車格駛出而發生碰撞，且雙方肇事責任業經鈞
    院110年六小字第7號民事判決認定，原告並為此支出原告車
    輛之修復費用新臺幣（下同）2 萬5,150 元，爰依民法第18
    4條第1項前段、第191條之2、第196條提起本件訴訟等語。
    並聲明：㈠被告應給付原告2 萬5,150 元，及自起訴狀繕本
    送達翌日起至清償日止，按年息5%計算之利息。㈡訴訟費用
    由被告負擔。
二、被告答辯則以：被告雖有過失，但應折舊等語，資為抗辯。
三、本院之判斷：
㈠、原告主張之上揭事實，業據其提出雲林縣警察局道路交通事
    故當事人登記聯單、估價單及照片等件為證（見本院卷第2 
    頁至第6頁），復經本院依職權向雲林縣警察局斗六分局調
    取系爭事故相關資料，此有該分局111 年5月4日雲警六交字
    第110009738號函所附車輛查詢清單報表、道路交通事故現
    場圖、現場照片9 幀等件在卷可參（見本院卷第13頁至第17
    頁），又系爭車禍事故行車紀錄器影像於本院110年度六小
    字第287號事件於110 年11月22日審理時當庭勘驗，並製作
    如附件所示之勘驗筆錄，業經本院依職權調閱本院110年度
    六小字第287號卷宗核閱屬實，自堪信原告前述主張為真實
    。
㈡、按因故意或過失，不法侵害他人之權利者，負損害賠償責任
    ；汽車、機車或其他非依軌道行駛之動力車輛，在使用中加
    損害於他人者，駕駛人應賠償因此所生之損害。但於防止損
    害之發生，已盡相當之注意者，不在此限，民法第184 條第
    1 項前段、第191 條之2 分別規定甚明。經查，本院參以勘
    驗筆錄㈠⒊至⒋所示內容，可見被告駕駛被告車輛行經停車場
    車道上時，並無遮蔽視線之人、車或有其他不能注意之情事
    ，顯能注意到原告駕車駛出停車格，而被告卻疏於注意前方
    車況致生系爭事故，被告對系爭事故之發生自有過失，且被
    告之過失行為與原告車輛所受損害間有相當因果關係，自應
    負損害賠償責任。因此，原告主張被告應賠償原告車輛因系
    爭事故所生之損害等語，應屬有據。
㈢、復按不法毀損他人之物者，被害人得請求賠償其物因毀損所
    減少之價額，民法第196 條定有明文；又按物被毀損時，被
    害人除得依民法第196 條請求賠償外，並不排除民法第213
    條至第215 條之適用。依民法第196 條請求賠償物被毀損所
    減少之價額，得以修復費用為估定之標準，但以必要者為限
    （例如︰修理材料以新品換舊品，應予折舊），此有最高法
    院77年度第9 次民事庭會議決議可資參照。經查，原告主張
    原告車輛因系爭事故受有修復費用2 萬5,150 元之損失，固
    據其提出估價單1 紙為證（見本院卷第4 頁至第5頁），惟
    查，本件原告車輛係87年10 月出廠，此有車輛查詢清單報
    表附卷可稽（見本院卷第14 頁），而參以原告所提估價單
    ，可見原告車輛之維修費用包括零件費用4,750 元、鈑金含
    拆裝費用費用1 萬0,900 元、烤漆費用9,500元，合計為2萬
    5,150 元，故衡以本件系爭車輛有關零件部分之修復，既以
    新零件更換被損害之舊零件，則在計算損害賠償額時，自應
    將零件折舊部分予以扣除。至於計算折舊之方式，依行政院
    所頒固定資產耐用年數表及固定資產折舊率之規定，非運輸
    業用客車、貨車之耐用年數為5 年，依定率遞減法每年折舊
    1000分之369 ，另依營利事業所得稅查核準則第95條第6 項
    規定「固定資產提列折舊採用定率遞減法者，以1 年為計算
    單位，其使用期間未滿1 年者，按實際使用之月數相當於全
    年之比例計算之，不滿1 月者，以1 月計。營利事業固定資
    產採用定率遞減法折舊者，其最後一年度之未折減餘額，以
    等於成本10分之1 為合度。」，查原告車輛自出廠日87年10
     月，迄系爭事故發生時即110 年4 月14日，按前揭規定已
    逾5 年，故原告車輛之修復費用，其中零件部分扣除折舊金
    額後為475元（計算式：4,750 ×1/10＝475 元），加計鈑金
    含拆裝費用費用1 萬0,900 元、烤漆費用9,500元，則本件
    原告車輛因系爭事故所支出之必要修理費用應為1 萬5,451 
    元（計算式：475＋10,900 ＋9,500 ＝20,875元），是原告主
    張原告車輛之修復費用，在此範圍內自屬必要費用，逾此範
    圍之主張，則屬無據。
㈣、再按損害之發生或擴大，被害人與有過失者，法院得減輕賠
    償金額或免除之，民法第217 條第1 項定有明文。又民法第
    217 條第1 項規定之目的在謀求加害人與被害人間之公平，
    倘受害人於事故之發生亦有過失時，由加害人負全部賠償責
    任，未免失諸過酷，是以賦與法院得不待當事人之主張，減
    輕其賠償金額或免除之職權。換言之，基於過失相抵之責任
    減輕或免除，非僅為抗辯之一種，亦可使請求權全部或一部
    為之消滅，故裁判上得以職權斟酌之（最高法院85年度台上
    字第1756號判決意旨參照）。惟查，本院參以前述勘驗筆錄
    ㈠⒊至⒋所示內容，亦可見原告欲駕車駛出停車格時，被告車
    輛已行駛在車道上，且依當時原告駕車視角與被告車輛間並
    無行人或物體遮蔽視線或有其他不能注意之情事，惟原告疏
    未注意而逕自駕車駛出停車格，始與車道上被告駕駛之被告
    車輛碰撞致被告車輛受損，堪認同為系爭事故之肇事原因，
    就本件損害之發生與有過失甚明，本件即有過失相抵法則之
    適用。本院爰審酌兩造之過失程度與情節，就系爭事故發生
    之責任歸屬，應認原告車輛駕駛人即原告負50% 過失責任，
    適用過失相抵之法則，減輕被告賠償金額50% ，故被告應賠
    償原告之金額核減為10,438 元（計算式：20,875 ×50%＝7,7
    26元，元以下四捨五入）。
四、綜上所述，原告依侵權行為之法律關係，聲明請求被告給付
    10,438 元，及自起訴狀繕本送達翌日即111 年6 月8日（見
    本院卷第32頁）起至清償日止，按年息5%計算之利息，為有
    理由，應予准許；逾此部分之請求，則屬無據，應予駁回。
五、本件事證已臻明確，兩造其餘攻擊防禦方法及證據，核與判
    決之結果不生影響，爰不一一論列，併此敘明。　　　　　
六、本件原告勝訴部分係適用小額訴訟程序為被告敗訴之判決，
    依民事訴訟法第436 條之20規定，應依職權宣告假執行。
七、訴訟費用負擔之依據：民事訴訟法第79條。
中    華    民    國    111   年    9    月    19     日
                  斗六簡易庭      法  官  温文昌
上列為正本係照原本作成。
如不服本判決，應於送達後20日內，以判決違背法令為理由，向
本院斗六簡易庭提出上訴狀並表明上訴理由（上訴理由應記載原
判決所違背之法令及其具體內容、依訴訟資料可認為原判決有違
背法令之具體事實）。如於本判決宣示後送達前提起上訴者，應
於判決送達後20日內補提上訴理由書（須按他造人數附繕本）。
中　　華　　民　　國　　111 　年　　9 　　月　　20　　日
                                  書記官  林雅菁
附件：
一、本院勘驗雲林縣警察局斗六分局110 年10月12日雲警六交字
    第1100021547號函所附錄影光碟，內有3 檔案，均無聲音，
    以下依序勘驗「2021_0414_155000_001F 」、「2021_0414_
    155000_00 2R」、「2021_0414_155300_003F 」等錄影檔案
    ，勘驗筆錄記載之時間為錄影畫面顯示時間，勘驗結果如下
    ：
㈠、勘驗檔案：「2021_0414_155000_001F」
１、錄影時間15：49：59
　　檔案開始，畫面顯示為白天，無雨，錄影器材為車輛前擋風
    玻璃上之行車紀錄器，畫面可見攝影車輛停放於停車場，前
    方亦有停放若干車輛，且有1 名男子自攝影車輛前方經過。
２、錄影時間15：50：00至15：52：23
　　攝影車輛未有任何移動，爰予省略。
３、錄影時間15：52：24至15：52：40
　　畫面可見1 名男子自攝影車輛前方經過，攝影車輛於該名男
    子經過後起步行駛出停車格，車身稍微往前後並向左轉，同
    時可見車道上有幾名男子步行進入錄影畫面。
４、錄影時間15：52：41至15：52：44
　　畫面可見攝影車輛持續直行，而其左前方有1 輛紅色自小客
    車（下稱紅色車輛）亦從停車格內起步，隨後攝影車輛之左
    前車身與紅色車輛之右前車身發生碰撞，2 車隨即煞停。
５、錄影時間15：52：45至檔案結束略。
㈡、勘驗檔案：「2021_0414_155000_002R」
　　錄影時間15：49：59至檔案結束
　　檔案開始，畫面顯示為白天，無雨，從畫面可見攝影器材應
    係攝影車輛後擋風玻璃之行車紀錄器，經檢視並未有與本案
    事故相關之畫面，故錄影內容均予省略。
㈢、勘驗檔案：「2021_0414_155300_003F」
１、錄影時間15：52：58至15：53：04
　　檔案開始，畫面顯示為白天，無雨，錄影器材為車輛前擋風
    玻璃上之行車紀錄器，錄影車輛停放於車道上，應係前揭勘
    驗檔案㈠之接續錄影，畫面可見1 名男子站在2 車撞擊處查
    看狀況，隨後離開錄影畫面。
２、錄影時間15：53：05至15：54：55
　　經檢視攝影車輛及攝影畫面並無異狀，爰予省略。
３、錄影時間15：55：56至檔案結束
　　攝影車輛稍微倒車，隨後可見紅色車輛右前方受損情況，攝
    影車輛又稍微往前靠近紅色車輛後停止，並可見2 名男子進
    入錄影畫面查看攝影車輛之車身前方及左前方之受損情況。
㈣、勘驗結束。